Inventaris van het archief van het Nederlandse Gezantschap, later de Ambassade in Cambodja, 1957-1974
Nationaal Archief, Den Haag
- Algemeen Archief, I.
  - Staatkunde, landsverdediging, internationale organisaties, 9
    - Landsverdediging, 9.2
      - Stukken betreffende de bepaling van de houding van de regering van Cambodja inzake het standpunt dat Cambodja onder de bescherming valt van de Zuidoost-Aziatische Verdragsorganisatie (SEATO)., 1965; 184; 1 omslag
      - Stukken betreffende het opstellen van verslagen over de ontwikkelingen in de militaire situatie in Cambodja., 1967-1971; 185; 1 omslag
    - Internationale organisaties, 9.3
      - Stukken betreffende internationale congressen en conferenties., 1958-1972; 186-195; 1 pak en 9 omslagen
        - Het informeren van de regering van Cambodja over de tijdens de Tweede Haagse Vredesconferentie afgesloten verdrag inzake de wetten en gebruiken van de oorlog te land door diverse landen. 1958-1971, 186-188
          - 1958, 186
          - 1958-1962, 187
          - 1966-1971, 188
        - Het (mede)samenstellen van een Nederlandse delegatie voor het Boeddhistisch Congres te Phnom Penh en het verstrekken van informatie over dit congres aan belangstellenden in Nederland, 1961, 189
        - Het doorzenden aan de regering van Cambodja van verschillende verdragen welke op de Diplomatieke Conferentie tot Eenmaking van het Recht op de Internationale Verkoop zijn vastgesteld, 1964, 190
        - De deelneming aan een Genève-conferentie door de regering van Cambodja waarbij prins Sihanouk van Cambodja de wens uit dat de conferentie die de neutraliteit van Cambodja zou moeten garanderen niet wordt misbruikt voor het bespreken van de problematiek tussen de Verenigde Staten aan de ene kant en Noord-Vietnam en China aan de andere kant, 1965, 191
        - De deelneming aan het Afro-Aziatisch Congres te Algiers door de regering van Cambodja, 1965, 192
        - Het bijwonen en organiseren van verschillende internationale conferenties door de regering van Cambodja over de situatie in Zuidoost-Azië en de bevordering van de erkenning van de grenzen van Cambodja door het buitenland, 1965 - 1970, 193; pak
        - Het deelnemen aan uiteenlopende congressen en het opstellen van verslagen daarover, 1965 - 1971, 194
        - De organisatie van de Conferenties van Niet-Gebonden Landen, 1970 - 1972, 195
      - Stukken betreffende de Verenigde Naties (VN)., 1959-1974; 196-203; 8 omslagen
        - De kandidatuur van Cambodja voor het Internationale Gerechtshof, 1959, 196
        - De toezegging van steun van de regering van Cambodja voor de Nederlandse kandidatuur voor de Veiligheidsraad, 1960 - 1964, 197
        - Het ontvangen van economische en technologische hulpverlening van de VN, 1961 - 1962, 198
        - De deelname van de regering van Cambodja aan de VN-vergaderingen en de verkrijging van het lidmaatschap voor de Commissie van Zeventien welke belast is met het behandelen van problemen die een oorzaak hebben in een koloniaal verleden, 1961 - 1964, 199
        - De kandidatuur van Cambodja voor het vicevoorzitterschap van de 19e Algemene Vergadering van de VN, 1964, 200
        - De indiening van het verzoek bij de VN door de regering van Cambodja tot verlening van internationale steun inzake vredesonderhandelingen, 1965 - 1974, 201
        - De kandidatuur van Cambodja voor een zetel in de Uitvoerende Raad van de Wereldgezondheidsorganisatie (WHO), 1972 - 1973, 202
        - Het verzoeken om de toezegging van de regering van Cambodja tot het steunen van de Nederlandse kandidatuur voor de Raad van de Internationale Organisatie voor de Burgerluchtvaart (ICAO), 1972 - 1973, 203
      - Stukken betreffende de schending van de grenzen van Cambodja door Noord-Vietnam en het voorleggen van deze overtredingen aan de Internationale Controle Commissie (ICC) te Phnom Penh., 1967-1968; 204; 1 omslag
- Geheim Archief, II.
  - Algemeen
    - Dossierinventaris van het Nederlands Gezantschap, later de Ambassade in Cambodja over de periode 1965 - 1974., 205; 1 stuk
  - Protocol, 2
    - Stukken betreffende het bepalen van het te volgen protocol voor het aanbieden van de geloofsbrieven door de heer Kruytbosch, bijzonder gevolmachtigd ambassadeur, aan prins Sihanouk in verband met de uitlatingen van de moeder van de prins over de Verenigde Staten., 1966; 206; 1omslag
  - Waterstaat, 5
    - Stukken betreffende het oplopen van vertraging van het Prek Thnot-project als gevolg van sabotage van vrachtauto's en brandstofvoorraden., 1970-1971; 207; 1 omslag
  - Economie, 6
    - Stukken betreffende de verlening van financiële hulp van Zwitserland aan de vluchtelingen uit Cambodja en de mogelijke levering van onderdelen voor radio Phnom Penh door Philips en het geven van advies inzake het verzoek van de regering van Cambodja aan Nederland voor het leveren van een bijdrage aan het Internationale Ondersteuningsfonds (Exchange Support Fund)., 1966-1971; 208; 1 omslag
  - Staatkunde, landsverdediging, internationale organisaties, 9
    - Stukken betreffende de ontwikkelingen in de buitenlandse politiek van Cambodja., 1965; 209-210; 2 omslagen
      - De vaststelling van maatregelen ter bevordering van de samenwerking tussen Afrika en Azië, 1965, 209
      - De verlening van steun door de regering van Cambodja aan Indonesië in het conflict met Maleisië en de doelstelling van Cambodja om erkenning te krijgen van haar soevereiniteit en grenzen door de internationale samenleving, 1965, 210
    - Stukken betreffende het geven van advies inzake het erkennen van het grensgebied van Cambodja met de omringende landen door de Nederlandse regering en het opstellen van verslagen omtrent de politieke en militaire situatie in Zuidoost-Azië en in het bijzonder de invloed van de oorlog in Vietnam op Cambodja., 1965-1968; 211; 1 omslag
    - Stukken betreffende internationale congressen en conferenties., 1965-1970; 212-213; 2 omslagen
      - Het opstellen van verslagen over de Conferentie van Niet-Gebonden Landen, 1965 - 1970, 212
      - Het opstellen van verslagen inzake de samenstelling en voortgang van de Jakarta-Conferentie omtrent het aansporen van de landen die het verdrag van Genève hebben ondertekend, te wijzen op hun verantwoordelijkheden met betrekking tot de conflicten in Zuidoost-Azië, 1970, 213
    - Stukken betreffende de ontwikkelingen in de binnenlandse politiek van Cambodja., 1965-1975; 214-219; 3 pakken en 2 omslagen
      - 1965-1966, 214
      - 1967-1972, 215; pak
      - 1973, 216
      - 1974, 217; pak
      - 1975, 218; pak
    - Stukken betreffende de afzetting van prins Sihanouk en de afschaffing van de monarchie door de regering van Cambodja en het weergeven van de gevolgen van deze ontwikkeling voor het land., 1970; 219; 1 omslag